【裁判字號】    95,交聲,312
【裁判日期】    950731
【裁判案由】    違反道路交通管理處罰條例聲明異議
【裁判全文】
臺灣臺北地方法院交通事件裁定         95年度交聲字第312號
異議人即
受處分人    甲○○
上列受處分人因違反道路交通管理處罰條例案件，對於台北市交
通事件裁決所中華民國95年3月23日所為之處分（原處分案號：
北市裁二字第裁22-1AB007590號、22-1AB008758號），聲明異議
，本院裁定如下：
    主  文
異議駁回。
    理  由
一、按汽車駕駛人停車時，停車時間、位置、方式、車種不依規
    定者，處新台幣（下同）6百元以上1千2百元以下罰鍰，道
    路交通管理處罰條例第56條第1項第9款定有明文。又汽車停
    車時，在停車場內或路邊准停車處所停車時，應依規定停放
    ，不得紊亂，道路交通安全規則第112條第1項第14款亦定有
    明文。
二、本件異議人即受處分人甲○○分別於民國95年2月11日下午4
    時40分許、同年月16日下午7時30分許，均在台北市○○○
    路○段25巷路邊停車位，皆未依規定而將2E-3010號自用小客
    車停放在該路段5號前禁止停車之黃色網線範圍內，分別經
    台北市停車管理處交通助理員以受處分人有違反前揭道路交
    通管理處罰條例第56條第1項第9款規定（台北市政府交通局
    北市交停字第1AB008758號舉發違反道路交通管理事件通知
    單誤載為第56條第1項第4款）之行為掣單舉發，嗣受處分人
    於舉發通知單上所載之應到案日期前到案，原處分機關乃依
    前揭道路交通管理處罰條例第56條第1項第9款及違反道路交
    通管理事件統一裁罰基準表之規定，於95年3月23日裁處受
    處分人罰鍰各6百元（共1千2百元）。
三、訊據受處分人固不否認其有於上開時、地停放前揭自用小客
    車，惟矢口否認有何違反道路交通管理處罰條例之行為，辯
    稱：其住家前面本來就有畫停車格，後來不知道何時被畫斜
    線禁止停車，依照規定網狀線是在交岔路口或平交道才會繪
    製，故本件網狀線縱為主管機關所劃設，亦違反上開規定，
    是其處分當然於法無據云云。經查，按地方主管機關為因應
    停車之需要，得視道路交通狀況，設置路邊停車場，並得向
    使用者收取停車費；又地方主管機關為整頓交通及停車秩序
    ，維護住宅區公共安全，得以標示禁止停車或劃設停車位等
    方式全面整理巷道，停車場法第12條、第15條分別定有明文
    ；且依前揭道路交通管理處罰條例第56條第1項第9款、道路
    交通安全規則第112條第1項第14款規定可知，倘汽車停放於
    停車場內或路邊准停車處所停車時，其停放之位置應依照規
    定為之，而主管機關並應將可停放及不可停放之位置予以標
    示規定，汽車駕駛人即應遵照其規定於得停放之位置停車。
    而台北市○○○路○段25巷路邊停車位係台北市停車管理處
    依上開停車場法規定所劃設，該處（同路段5號前）並劃設
    禁止停車之黃色網線，目的係保留作為停車格位之間隔、緩
    衝空間或留設人行出入通道時，用以區分非停車格位區，避
    免車輛停放等情，有台北市停車管理處95年6月23日北市停
    一字第09533434300號函及公務電話紀錄附卷可稽；足見上
    開黃色網線確係台北市停車管理處所劃設無訛，且明顯可知
    係路邊停車位間禁止停車之間格，則汽車停放於該處即應依
    照規定為之，否則即有停車位置不依規定之違規。又上開自
    用小客車停放而經查獲之處所為台北市停車管理處所劃設之
    路邊停車位，已如前述，受處分人於前揭時間，將上開自用
    小客車停放在停車位間之禁止停車黃色網線內之違規事實，
    有採證照片附卷可稽，而該處所劃設之黃色網線，線條、顏
    色均清晰可見，顯見受處分人未依規定在黃色網線內違規停
    車之事實明確，從而本件受處分人前開所辯，尚難認為可採
    ，本件事證明確，受處分人前開違規行為堪予認定。
四、綜上所述，受處分人確有在前述時、地未依規定停放自用小
    客車之違規行為，原處分機關乃依前揭道路交通管理處罰條
    例第56條第1項第9款暨違反道路交通管理事件統一裁罰基準
    表之規定，裁處受處分人罰鍰各共1千2百元，核無違誤，本
    件受處分人之異議為無理由，自應將其異議駁回。
據上論斷，應依道路交通案件處理辦法第19條，裁定如主文。
中    華    民    國    95    年    7     月    31    日
                   交通法庭  法  官  蕭清清
以上正本證明與原本無異。
如不服本裁定，應於送達後5日內，向本院提出抗告狀。
                             書記官  劉麗英
中    華    民    國    95    年    8     月    3     日


司法院資訊處製作；財團法人民間司法改革基金會備份。
